臺灣高雄地方法院刑事判決　　　　　　　　　　　　九十一年度訴字第二七八號
　　公　訴　人　臺灣高雄地方法院檢察署檢察官
　　被　　　告　丙○○　男　十.
　　　　　　　　戊○○　男　十.
　　　　　　　　乙○○　男　十.
　　右一人選任　紀錦隆律師
　　辯　護　人　施介元律師
右列被告因公共危險案件，經檢察官提起公訴（九十一年度偵字第一九三七○號），
本院判決如左：
    主  文
丙○○、戊○○、乙○○共同以群聚飆車競駛之方法，致生往來之危險；丙○○、戊○○各處拘役伍拾玖日，如易科罰金，以參佰元折算壹日，均緩刑參年，緩刑期內均
付保護管束；乙○○處有期徒刑參月，如易科罰金，以參佰元折算壹日。
    事  實
一、丙○○、戊○○、乙○○與不詳名籍者約六、七十人，均明知騎乘機車在供公眾
    通行之道路疾行競速（俗稱飆車）並佔據道路，足生參與道路交通之人、車、公
    眾往來之危險，竟基於犯意聯絡，於民國九十一年九月一日二時許，由丙○○駕
    駛車牌號碼ＮＡ二－二二九號重型機車後方搭載戊○○，而乙○○則騎乘車牌號
    碼ＸＸＫ－八五五號重型機車，與其餘人等騎乘之三、四十部機車，共同沿高雄
    市○○路往澄清路方向行駛，沿途以時速高達七、八十公里以上速度競駛並佔據
    道路之方式，使往來通過之車輛、行人，難以安全行車，致生人車往來之危險；
    嗣於九如、澄清路口，遭執行取締飆車勤務之員警發現攔截，而當場逮捕。
二、案經高雄市政府警察局三民第二分局報請臺灣高雄地方法院檢察署檢察官偵查起
    訴。
    理  由
一、訊據被告丙○○、戊○○對於右揭犯罪事實均坦承不諱，核與證人即當天在場執
    行取締勤務之高雄市政府警察局三民第二分局警備隊員警甲○○、陽明派出所員
    警黃敏書、丁○○，分別於偵查及本院訊問時到庭証述之情節相符，復有高雄市
    政府警察局舉發違反道路交通管理事件通知單、高雄市政府警察局執行「交通稽
    查」專案勤務逮捕現行犯簡易移辦單各一紙在卷足憑，被告二人之自白顯與事實
    相符，其等之犯行均堪以認定。
二、被告乙○○固坦承有於右述時地騎乘上開機車，而遭執行飆車取締之員警查獲之
    事實，惟矢口否認有何公共危險之犯行，辯稱：我是去網咖找不到朋友，在返家
    途中行經正義路右轉九如路時，看到交叉路口處有警察，警察有看到我，那時也
    沒有將我攔下，後來我右轉九如路，不久就看到後方有一群飆車族遠遠的追上我
    ，我是在九如及澄清路口因遇到紅燈而停下，當時我的前方都沒有其他車輛，只
    有我一台車停在那邊等紅燈，過了一會兒，飆車族才追上來並把我撞倒的云云。
    然查：乙○○確有右述飆車之犯罪事實，業據同案被告丙○○、戊○○於本案訊
    問時供稱：我們一群約有三十幾台車，一同飆車且佔據汽車道及快車道，幾乎佔
    滿路面等語屬實（見本院九十一年十月二十三日訊問筆錄）；而證人丁○○於偵
    查中証稱：飆車族的速度都非常快，有八十五公里左右等語；證人甲○○於本院
    訊問時亦到庭證稱：當天我和另一位替代役同仁在九如、澄清路口執行防飆勤務
    ，看到有一群車子從九如路方向以時速大約七、八十公里駛來，佔滿路面還佔據
    汽車快車道，當時有警車於其後方追趕，前一個路口執勤員警有吹哨子，我們聽
    到後就出來攔檢，那群車子因為緊張而追撞在一起，我們即上前去攔截到乙○○
    ，乙○○也是該群飆車族中的一台等語（見本院九十一年十月二十三日訊問筆錄
    ）；核與證人黃敏書所証：原本我值勤的位置是在九如路上靠近與澄清路口處，
    斜對面有警備隊執勤，後來據報有一批飆車族從九如路駛來，並有覺明所警車跟
    隨在後，於是我們即從原處移動至九如、正義路口處，乙○○並不是從正義路右
    轉到九如路，而是直行走九如路，被警備隊攔下來的，我確定當時所有的車輛都
    是從九如路直行駛來的等語相符（見本院九十一年十一月二十七日訊問筆錄）；
    顯見乙○○之行進方向並非由正義路右轉九如路，而係與飆車族一同沿九如路以
    七、八十公里之高速往澄清路方向行駛；且乙○○為該群飆車族中之一台，亦非
    如其所言於右轉九如路時飆車族還遠在其後方，其係於停等紅燈時始遭飆車族自
    後方追撞；此外，復有經乙○○簽名、按指印，並載明其騎乘ＸＸＫ－八五五號
    重機車，與三、四十部機車於九如與澄清路上，超速行駛快車道並蛇行事實之高
    雄市政府警察局執行「交通稽查」專案勤務逮捕現行犯簡易移辦單、及載明違規
    事實為「在道路上競駛」之高雄市政府警察局舉發違反道路交通管理事件通知單
    各一紙在卷可佐；從而，本案事證明確，被告乙○○之犯行堪以認定。
三、至於被告乙○○聲請傳喚高雄市政府警察局三民第二分局、陽明派出所當日執行
    取締飆車勤務之全數員警到庭，並請求調查當日拍攝之錄影帶及照片，以證明當
    日確係於停等紅燈時為警逮捕等情；然查，關於本案證據之調查，業經本院傳喚
    當天在場執行取締勤務之高雄市政府警察局三民第二分局警備隊員警甲○○、陽
    明派出所員警黃敏書到庭，並經陽明派出所員警丁○○於偵查中到庭証述明確，
    復有相關書證在卷可佐，從而，本案事證已臻明確，被告乙○○所聲請之証據均
    無調查之必要，附此敘明。
四、按刑法第一百八十五條第一項之公共危險罪，所謂致生往來之危險，只須發生危
    險已足，並不以發生實害為必要，本案被告三人係與其餘三、四十部機車，於同
    一路段超速競駛復佔據路面，客觀上已足生往來交通危險；核被告三人所為，均
    犯刑法第一百八十五條第一項之以群聚飆車競駛之方法致生往來危險罪。按意思
    之聯絡並不限於事前有所謀議，即僅於行為當時有共同犯意之聯絡者，亦屬之，
    且其表示之方法，亦不以明示通謀為必要，即相互間有默示之合致，亦無不可；
    又共同正犯之意思聯絡，原不以數人間直接發生者為限，即有間接之聯絡者，亦
    包括在內（最高法院七十三年度臺上字第二三六四號、七十七年度臺上字第二一
    三五號判例參照）；本案被告三人於飆車時，與其他參與飆車之人，均明知不遵
    守交通規則競速行駛、佔據路面，將嚴重妨害公眾往來安全，其等均在場可共見
    共聞上開行徑之嚴重性，仍一意為之，自有共同之犯意，是以被告三人與其他共
    同飆車之名籍不詳者多人間，就前開犯行，互有犯意聯絡與行為分擔，應依刑法
    第二十八條論以共同正犯。爰審酌被告乙○○、丙○○、戊○○等三人夥同不詳
    名籍者約六、七十人於深夜在馬路上飆車競駛，對於車輛及行人造成嚴重往來危
    險，危害交通秩序及社會治安重大，乙○○更矢口否認犯行毫無悔意；丙○○、
    戊○○二人於犯後則隨即坦承犯行，態度良好；及其等均年輕識淺、思慮未周等
    一切情狀，分別量處如主文所示之刑，並諭知易科罰金之折算標準。再者，被告
    丙○○、戊○○前未曾受有期徒刑以上刑之宣告，有本院被告院內索引卡紀錄表
    、臺灣高等法院被告全國前案紀錄表各一份在卷可按，其等因一時失慮致罹刑章
    ，經此偵審程序，當知所警惕，信無再犯之虞，本院因認所宣告之刑以暫不執行
    為適當，均諭知緩刑三年，以啟自新；然丙○○年僅十八歲、戊○○亦僅十九歲
    ，於政府屢次宣導飆車危害後，仍於深夜參與飆車活動，足見其等守法觀念及自
    制能力仍有待加強，本院認宜教罰並重，由觀護人以專業知識，輔導其品德，並
    助其等改過自新，方不失緩刑制度之立法美意，爰宣告於緩刑期內均付保護管束
    。
據上論斷，應依刑事訴訟法第二百九十九條第一項前段，刑法第二十八條、第一百八
十五條第一項、第四十一條第一項前段、第七十四條第一款、第九十三條第一項，罰
金罰鍰提高標準條例第一條前段、第二條，判決如主文。
中      華      民      國    九十一    年     十二     月    三十一    日
                                  臺灣高雄地方法院刑事第二庭
                                  審判長  法  官    陳明富
                                          法  官    卓立婷
                                          法  官    洪珮婷
右正本證明與原本無異。
如不服本判決，應於判決送達後十日內，向本院提出上訴狀。
                                          書記官    光聰
中      華      民      國    九十二    年      一      月      二      日
